【裁判字號】    97,中簡上,165
【裁判日期】    970603
【裁判案由】    詐欺
【裁判全文】
臺灣臺中地方法院刑事判決           97年度中簡上字第165號
上  訴  人  丁○○
即  被  告
                    4樓
上列上訴人即被告因詐欺案件，不服本院臺中簡易庭民國96年11
月20日96年度中簡字第3381號第一審簡易判決（聲請案號：臺灣
臺中地方法院檢察署96年度偵字第22433號），提起上訴，本院
管轄之合議庭判決如下：
    主    文
上訴駁回。
    犯罪事實及理由
一、本案經本院審理結果，認第一審判決認事用法及量刑均無不
    當，應予維持，均引用第一審判決書記載之事實及理由（如
    附件）。
二、上訴人即被告丁○○上訴意旨略以：本案並未抓到真正的詐
    騙集團份子，被告也是被害人，且從事粗工工作，每日工資
    新臺幣1200元，要從早上8點做到晚上8點以養家活口，無法
    承擔原審判決之刑罰，故請求從輕量刑。本件因被告當時失
    業，家裏需要錢，才會出租帳戶存簿給不認識的人。又相同
    的案件，為何被告又遭臺灣板橋地方法院檢察署檢察官以96
    年度偵字第25354號聲請簡易判決處刑。爰請求撤銷原判，
    改判處被告較輕刑度。
三、按關於刑之量定，係實體法上賦予法院得為自由裁量之事項
    ，倘其未有逾越法律所規定之範圍，或濫用其權限，即不得
    任意指摘為違法（最高法院75年台上字第7033號判例意旨參
    照）。經查，原審依據被告之自白、證人戊○○、乙○○之
    證述、台北富邦銀行匯款執據、臺灣郵政WebATM轉帳明細表
    、被告郵局帳戶立帳申請書及交易資料等證據，認被告犯幫
    助詐欺取財罪事證明確，判處被告有期徒刑5月，並依中華
    民國96年罪犯減刑條例第2條第1項第3款、第7條規定，減為
    有期徒刑2月15日，並諭知易科罰金之折算標準，其認事用
    法及量刑均稱妥適，被告仍執前詞提起上訴，核無理由，應
    予駁回。
四、又依卷附臺灣板橋地方法院檢察署96年度偵字第25354號檢
    察官聲請簡易判決處刑書，該案起訴之犯罪事實要以：「被
    告於民國96年3月23日，將其所申請之中國信託商業銀行帳
    戶及郵局帳戶資料，出租予阿彬，供詐欺集團使用。嗣有被
    害人丙○○、戊○○、乙○○遭該詐欺集團詐騙而匯款，其
    中丙○○匯款至被告中國信託商業銀行帳戶；戊○○、乙○○則匯款至被告郵局帳戶」（該案下稱另案）。查另案就戊○○、乙○○遭詐騙而匯款至被告郵局帳戶部分，固與本案
    檢察官起訴之犯罪事實相同，惟本案早於96年11月12日起訴
    繫屬本院，另案則於97年1月7日始起訴繫屬於法院（此經本
    院調閱臺灣板橋地方法院97年度簡字第129號案卷核明），
    本案既起訴繫屬在先，即無重行起訴之問題，而應為實體判
    決，另案重行起訴部分，則應由審理另案之法院依法為妥適
    處理。又被告於本案審理時供明：「我的中國信託及萬泰銀
    行（帳戶資料）是在3月23日同一天同時交給綽號阿彬之詐
    欺集團份子，每本五千元共得款一萬元；第二次是在3月30
    日同時把我的臺中文心郵局及國泰銀行新竹香山分行的帳戶
    資料交給綽號阿彬的人，當時一本賣三千元總共得款六千元
    。之前檢察事務官詢問時陳述的過程比較匆促，不能完整正
    確陳述，我確認今日庭訊所言的情形才是正確的。」等語，
    從而被告提供郵局帳戶資料予詐騙集團，致戊○○、乙○○
    遭詐騙而匯款之事實；與被告提供中國信託商業銀行帳戶資
    料予詐騙集團，致丙○○遭詐騙而匯款之事實，係屬可分之
    二個犯罪事實，而無一罪之關係，自應各別論處，均附此敘
    明。
五、據上論斷，應依刑事訴訟法第455條之1第1項、第3項、第36
    8條、第373條，判決如主文。
本案經檢察官甲○○到庭執行職務。
中    華    民    國    97    年    6     月     3    日
                  刑事第十二庭  審判長法  官  莊深淵
                                      法  官  廖慧如
                                      法  官  蔡建興
上正本證明與原本無異。
本件不得上訴。
                                      書記官  黃英寬
中    華    民    國    97    年    6     月     3    日


司法院資訊處製作；財團法人民間司法改革基金會備份。
